---
title: "Project Euler"
subtitle: "Referência: https://projecteuler.net/archives"
author: "Matheus Fernandes"
output: html_document
---

# O que é o Project Euler? 

O Projeto Euler é uma série de problemas desafiadores de matemática/programação que exigem mais do que apenas conhecimentos matemáticos para serem resolvidos. Embora a matemática ajude a encontrar métodos elegantes e eficientes, o uso de um computador e habilidades de programação serão necessários para solucionar a maioria dos problemas.

A motivação para o início e a continuidade do Projeto Euler é proporcionar uma plataforma para que mentes curiosas explorem áreas desconhecidas e aprendam novos conceitos em um contexto divertido e recreativo.


## Observações 

Essa é a minha versão tanto das resoluções do problemas de 1 a 990, quanto das traduções dos títulos e enunciados.


# 1. Múltiplos de 3 ou 5

Se listarmos todos os números naturais menores que 10 que são múltiplos de 3 ou 5, obtemos 3, 5, 6 e 9. A soma desses múltiplos é 23. Encontre a soma de todos os múltiplos de 3 ou 5 menores que 1000. 

```{r}
soma_3e5 <- function(n, k) {
  m <- floor((n - 1) / k)
  return(k * m * (m + 1) / 2)
}

n <- 1000
soma <- soma_3e5(n, 3) + soma_3e5(n, 5) - soma_3e5(n, 15)
print(soma)

```

\

# 2. Números pares de Fibonacci 

Cada novo termo na sequência de Fibonacci é gerado pela soma dos dois termos anteriores. Começando com 1 e 2, os primeiros 10 termos serão:

1, 2, 3, 5, 8, 13, 21, 34, 55, 89, ... 

Considerando os termos na sequência de Fibonacci cujos valores não excedem quatro milhões, encontre a soma dos termos de valor par.

```{r}


```

\

# 3. Maior fator primo

Os fatores primos de 13195 são 5, 7, 13 e 29. Qual é o maior fator primo do número 600851475143?

```{r}


```

\

# 4. Maior número palíndromo (também chamado de capicua) 

Um número palíndromo é lido da mesma forma de trás para frente. O maior palíndromo formado pelo produto de dois números de 2 dígitos é 9009 = 91x99. Encontre o maior palíndromo formado pelo produto de dois números de 3 dígitos.

```{r}


```

\

# 5. Menor múltiplo

2520 é o menor número que pode ser dividido por todos os números de 1 a 10 sem deixar resto. Qual é o menor número positivo que é divisível por todos os números de 1 a 20?

```{r}


```
